# 公司是否可以代收代付公司股东的股份转让款？

提问人：hhgroup 时间：2013-06-21 15:29:36
公司的自然人股东转让公司的股权，是否可以让受让人将股份的受让款先打到公司的账上，然后由公司付给转出股份的自然人股东？

回答人：chenyiwei
没有法律法规明确禁止这样操作。但协议中应对这一操作中标的公司的权利和义务、款项的支付时限等作出明确约定。例如，应要求标的企业开立专户（最好是共管帐户）暂时存放该笔资金，不得动用；标的企业不得为受让方垫付资金；标的企业在收到该笔款项后，应在原股东依照股权转让协议履行完毕相关义务后的合理期限内将款项支付给原股东；对该帐户中存款利息归属的约定；各方同意该款项并非标的企业的自有财产，在破产清算情形下不计入破产财产等。